【裁判字號】    97,交聲,1469
【裁判日期】    971007
【裁判案由】    違反道路交通管理處罰條例聲明異議
【裁判全文】
臺灣士林地方法院交通事件裁定        97年度交聲字第1469號
原處分機關  臺北市交通事件裁決所
異  議  人
即受處分人  甲○○
上列受處分人因違反道路交通管理處罰條例案件，對於臺北市交
通事件裁決所97年8 月25日所為之處分 (原處分案號：北市裁催
字第裁22-A05WR4180號)， 聲明異議，本院裁定如下：
    主  文
異議駁回。
    理  由
一、按道路交通管理處罰條例第56條第1 項第4 款，汽車駕駛人
    停車時，在設有禁止停車標誌、標線之處所停車者，處新臺
    幣（下同）600 元以上1,200 元以下罰鍰。
二、原處分意旨略以：異議人即受處分人甲○○（下稱異議人）
    所有車號Z3-4301 號自用小客貨車，於民國97年04月29日16
    時01分許，在萬華區○○路，經臺北市政府警察局交通警察
    大隊員警舉發「在設有禁止停車標誌之處所停車」之違規行
    為，爰依道路交通管理處罰條例第56條第1 項第4 款，處罰
    鍰1千2百元云云。
三、聲明異議意旨略以：異議人並無上述之違規情事請查明後回
    覆等語。
四、經查：
（一）本件異議人即受處分人甲○○於上揭時、地，停放其所有
      之車牌號碼Z3-4301 號自用小客貨車，為臺北市政府警察
      局交通警察大隊直屬二分隊執勤員警張志鵬當場舉發「在
      設有禁止停車標線之處所停車」之違規，此有違反道路交
      通管理事件通知單影本1 份及臺北市政府警察局97年9 月
      19日以北市警交大執字第09733560800 號函檢附現場標誌
      、標線採證照片6 幀附卷可稽，此部份事實堪以認定。
（二）異議人辯稱：伊並無上述之違規情事云云，然依卷附之採
      證照片所示，異議人停車處所劃有黃線、違規時間為下午
      16時01分，且其違規停車處所係距離禁止停車標誌5 至10
      公尺，按該道路設置有 (07：00-08 ：00、11：30-12 ：
      30、15：30-16 ：30)3個時段黃線禁止停車之禁制標誌牌
     ，意即該黃線路段於上述時間內禁止臨時停車之意，又禁
      制標誌係用以表示用路人得如何使用特定路段或處所之規
      制措施，用路人使用特定路段或處所時，應遵守標線所為
      之遵行、禁止、或限制規定，此種不變換內容之禁制標線
      ，其法律性質屬一般處分（最高行政法院72年度判字第
      327 號判決參照），不論其係對人抑或對物之一般處分，
      於用路人進入可見該標誌之範圍同時，即認對其為通知，
      至用路人是否果然看見該標誌，並不影響該「通知」之完
      成，進而用路人即有受標線規範之義務。換言之，該標誌
      一經設定，不論異議人是否知情，均應受其規範，不能諉
      為不知，若謂停車時用路人未見該標誌即不得舉發，不啻
      永不得舉發此項違規，而任令其妨害交通之順暢，自不符
      法律規範本旨。
五、綜上所述，異議人所有之車號Z3-4301 號自用小客貨車確有
    於前揭時、地「在設有禁止停車標線之處所停車」之違規，
    依道路交通管理處罰條例第56條第1 項第4 款規定，處罰鍰
    1200元整，即與法相符，異議人之異議核無理由，應予駁回
    。
六、據上論斷，依道路交通案件處理辦法第19條，裁定如主文。
中    華    民    國    97    年    10    月    7    日
                  交通法庭法  官  賴邦元
以上正本證明與原本無異。
如不服本裁定，應於送達後5日內，向本院提出抗告狀。
                                      書記官  游育慈
中    華    民    國    97    年    10    月    7    日


司法院資訊處製作；財團法人民間司法改革基金會備份。
